【裁判字號】    96,簡上,525
【裁判日期】    970529
【裁判案由】    傷害
【裁判全文】
臺灣桃園地方法院刑事判決             96年度簡上字第525號
上  訴  人  臺灣桃園地方法院檢察署檢察官
被      告  乙○○
上列上訴人因被告傷害案件，不服本院簡易庭民國96年8 月24日
96 年 度桃簡字第1343號第一審判決（聲請簡易判決處刑書案號
：臺灣桃園地方法院檢察署96年度偵字第6395號）提起上訴，本
院管轄之第二審合議庭判決如下：
        主  文
上訴駁回。
        事  實
一、乙○○係交通部鐵路管理局桃園火車站站務員，負責桃園火
    車站行李房之業務，於民國96年2月18日下午4時40分許，在
    桃園縣桃園市○○路1號之桃園火車站行李房前，酒後因細
    故與甲○○發生爭執，竟基於傷害人身體之犯意，徒手毆打
    甲○○頭部及臉部，並以其義肢丟向甲○○，致甲○○受有
    上眼瞼挫擦傷之傷害。
二、案經甲○○訴由內政部警政署鐵路警察局第一警務段報請臺
    灣桃園地方法院檢察署檢察官偵查後聲請簡易判決處刑。
        理  由
一、上揭事實，業據被告乙○○於警詢、檢察官訊問時坦承不諱
    ，核與告訴人甲○○於警詢之指訴情節相符，復有聖保祿醫
    院診斷證明書乙紙在卷可稽。從而，本件事證明確，被告犯
    行，堪以認定，應依法論科。
二、原審核被告所為，係犯刑法第277 條第1 項之傷害罪，又審
    酌被告犯罪之動機、目的、所受之刺激、手段、品行良好並
    無前科、智識程度、被害人受傷之程度、犯罪所生之損害及
    被告犯罪後之態度等一切情狀，量處拘役20日，且因被告所
    犯之罪，合於中華民國九十六年罪犯減刑條例第2 條第1項
    第3 款規定，而減刑為拘役10日，並宣告易科罰金之折算標
    準為以新臺幣1000元折算1 日當符合憲法比例原則及平等原
    則之要求，其認事用法並無違誤，量刑亦屬適當。至上訴人
    依告訴人之聲請，以告訴人所受傷害非輕，原判決僅量處被
    告拘役10日，顯然過輕云云，惟查告訴人身體所受之傷係左
    上眼瞼挫擦傷之傷害，形式上觀之，均為一般皮肉傷而已，
    且告訴人於本院審理時經合法通知又未到庭陳述其受傷之程
    度，尚難認其受傷已達嚴重程度，本院認依被告犯罪情節及
    告訴人所受傷勢等情觀之，量處被告拘役20日，經減刑為拘
    役10日，並無過輕可言，是上訴人指摘原審判決量刑過輕，
    為無理由，應予駁回。
三、本件被告經合法傳喚，無正當理由未到庭，有傳票送達回證
    3 紙、個人基本資料查詢結果、台灣高等法院在監在押全國
    紀錄表附卷可稽，爰依刑事訴訟法第371 條規定，不待其陳
    述逕行判決。
據上論斷，應依刑事訴訟法第455 條之1 第1 項、第3 項、第
368 條、第371條，判決如主文。
本案經檢察官徐文豪到庭執行職務
中    華    民    國    97    年    5     月    29    日
                    刑事第三庭  審判長法  官  謝順輝
                                      法  官  卓立婷
                                      法  官  曾雨明
以上正本證明與原本無異。
不得上訴。
                                      書記官  施春祝
中    華    民    國    97    年    5     月    29    日


司法院資訊處製作；財團法人民間司法改革基金會備份。
